臺灣高等法院刑事判決
                                   108年度上訴字第2027號
上  訴  人 
即  被  告  翁林凱新



選任辯護人  方志偉律師
上  訴  人 
即  被  告  彭奕維


選任辯護人  廖湖中律師
上  訴  人 
即  被  告  楊智硯


選任辯護人  陳德正律師
上列上訴人即被告等因詐欺案件，不服臺灣桃園地方法院105年
度訴字第687號、106年度訴字第378號，中華民國108 年1 月30
日第一審判決（起訴案號：臺灣桃園地方檢察署105 年度偵字第
3598、8842、12707 、15480 號，追加起訴案號：臺灣桃園地方
檢察署104 年度偵字第25102 號、105 年度偵字第23759 號），
提起上訴，本院判決如下：
    主  文
原判決撤銷。
Ｂ○○○犯如附表一之一至附表一之八所示之罪，各處如附表一之一
至附表一之八「宣告刑」欄所示之刑。應執行有期徒刑貳年。緩
刑伍年。扣案如附表四所示之物均沒收。
Ｚ○○犯如附表一之一至附表一之八所示之罪，各處如附表一之一
至附表一之八「宣告刑」欄所示之刑。應執行有期徒刑貳年拾月
。扣案如附表三所示之物均沒收。
ｇ○○犯如附表二之一至附表二之十四所示之罪，各處如附表二之
一至附表二之十四「宣告刑」欄所示之刑。應執行有期徒刑伍年
。扣案門號○○○○○○○○○○號通話晶片卡壹枚沒收，未扣案犯罪所得
新臺幣壹萬參仟壹佰伍拾陸元沒收，於全部或一部不能沒收或不
宜執行沒收時，追徵其價額。
    事  實
一、Ｂ○○○自民國104 年8 月間某日起至105 年1 月間某日止，Ｚ○○自104 年10月27日起至同年11月17日止，與真實姓名年籍
    不詳、綽號「烈哥」（通訊軟體LINE暱稱「陳捷」）、「生
    活」及所屬詐欺集團成員（無證據證明未滿18歲），基於意
    圖為自己不法所有之詐欺犯意聯絡，由Ｂ○○○以其所有如附表
    四編號1 、2 所示設備，利用集團成員提供之「林義智」、
    「陳○宏」身分資料，設立帳號「SKYPE00000000 」、「SKY
    PE00000000 」、「AIRWAVES0857」等SKYPE 帳戶，作為集
    團成員間聯絡收取詐欺款項之用，其酬勞為新臺幣（下同）
    10萬元，Ｚ○○則擔任取款車手。該詐欺集團成員即分別於附
    表一之一至附表一之八所示時間，以如附表一之一至附表一
    之八所示方式施用詐術，致各該被害人陷於錯誤，分別將如
    附表一之一至附表一之八所示款項匯入各該金融機構帳戶，
    再由「生活」透過上開SKYPE帳戶電話或通訊軟體LINE與持
    用門號0000000000號行動電話之Ｚ○○聯繫，由Ｚ○○持其所有如
    附表三編號1 至3 所示金融卡操作自動櫃員機，提領被害人
    遭詐騙匯入附表一之一至附表一之八所示金融機構帳戶內之
    款項，從中抽取2%之報酬，餘款則於提款當日晚間攜至桃園
    市中壢區麥當勞、肯德基等速食店廁所內，交由該詐欺集團
    成員朋分。嗣Ｚ○○於104 年11月17日晚間9 時許，在桃園市○○區○○路00號便利商店為警查獲，扣得附表三所示之物，Ｂ○○○於105 年5 月23日下午5 時許，為警持搜索票在桃園市○○
    區○○路○段000 巷0 弄00號住處執行搜索，扣得附表四所示
    之物而查獲。
二、ｇ○○與吳原新（業經另案判決有罪確定）、真實姓名年籍不
    詳、綽號「風哥」（通訊軟體LINE暱稱「大山」）、「樂熊
    」及所屬詐欺集團成員（無證據證明未滿18歲）基於意圖為
    自己不法所有之詐欺取財犯意聯絡，由該集團成員分別於附
    表二之一至附表二之十四所示時間，以如附表二之一至附表
    二之十四所示方式施用詐術，致各該被害人陷於錯誤，分別
    將如附表二之一至附表二之十四所示款項匯入附表二之一至
    附表二之十四所示金融機構帳戶，再由吳原新依「風哥」指
    示操作自動櫃員機，提領前揭被害人因遭詐騙匯入附表二之
    一至附表二之十四所示金融機構帳戶內之款項，扣除個人報
    酬後，將餘款於提款當日晚間攜至臺北市承德路、新北市新
    莊區中港路等處之麥當勞速食店廁所內，經「樂熊」以電話
    或通訊軟體LINE與持用門號0000000000號行動電話之ｇ○○聯
    繫，即由ｇ○○前往指定之速食店廁所內向吳原新收取上述詐
    欺餘款，從中抽取1%之報酬後，再將剩餘款項攜至空軍一號
    收貨站寄送予「樂熊」供集團成員朋分。嗣於105 年5 月23
    日晚間7 時35分許，為警持搜索票在新北市○○區○○路000 號
    4 樓ｇ○○住處執行搜索，扣得門號0000000000號通話晶片卡1
    枚而查獲。
三、案經附表一之一至附表一之八、附表二之一至附表二之十四
    所示告訴人訴由新北市政府警察局新莊分局、桃園市政府警
    察局平鎮分局、中壢分局報請，及內政部警政署刑事警察局
    移送臺灣桃園地方檢察署檢察官偵查起訴及追加起訴。
    理  由
壹、證據能力：
    本件認定犯罪事實所引用之證據，皆無證據證明係公務員違
    背法定程序所取得。又檢察官、被告Ｂ○○○、Ｚ○○、ｇ○○及其等
    辯護人於本院準備程序及審理時均同意作為證據（本院卷一
    第400至444頁、本院卷三第39至82頁），復經審酌該等證據
    製作時之情況，尚無顯不可信與不得作為證據之情形，亦無
    違法不當與證明力明顯過低之瑕疵，且與待證事實具有關聯
    性，認為以之作為證據應屬適當，依刑事訴訟法第158條之4
    反面解釋及第159條之5規定，認均有證據能力。
貳、實體部分：
一、認定犯罪事實之證據及理由：
　㈠事實欄一（即被告Ｂ○○○、Ｚ○○）部分：　
　　上開事實欄一所載詐欺取財之犯罪事實，業據被告Ｚ○○於警
    詢、檢察官訊問、原審及本院審理時（臺灣桃園地方檢察署
    105年度他字第252 號偵查卷宗【下稱他卷】第4 至5 頁反
    面、第112 至114 頁反面、臺灣桃園地方檢察署105 年度偵
    字第3598號偵查卷宗第3 至4 頁反面、48至49、52至56頁、
    臺灣桃園地方檢察署105 年度偵字第8842號偵查卷宗【下稱
    8842偵卷】第5 至6頁反面、原審105 年度訴字第687 號刑
    事卷宗【下稱原審訴687 卷】五第103 頁、本院卷一第399 
    頁、本院卷三第87頁）、被告Ｂ○○○於本院審理時（本院卷三
    第87頁）坦承不諱，核與證人即附表一之一至附表一之八所
    示被害人於警詢時證述之情節相符（他卷第74至76、77至78
    、79至81、100 頁反面至101頁反面、臺灣桃園地方檢察署1
    05 年度偵字第15480 號偵查卷宗【下稱15480 偵卷】二第8
     至9 、15至16、18頁正反面、26至27、33至34、40至42、4
    9至51、58至59、63至65、66至67、72頁正反面、73頁正反
    面、80至81頁、臺南市政府警察局第三分局刑案偵查卷宗【
    下稱警卷】第3 頁反面至5 頁、5 頁反面至7 頁、7 頁反面
    至8 頁、8 頁反面至9 頁反面、10至11、11頁反面至12頁反
    面、13至14、14頁反面至15頁反面、16至17頁、臺灣桃園地
    方檢察署105 年度偵字第834 號偵查卷宗【下稱834 偵卷】
    第20至22、47至48頁），並經證人吳佩蒨於警詢時、證人邱
    金生、陳梅榮於警詢、檢察事務官詢問時證述綦詳（8842偵
    卷第13至14頁、警卷第1 頁反面至3 頁、臺灣臺南地方檢察
    署105 年度核交字第976 號偵查卷宗【下稱核交卷】第2 頁
    正反面、13頁正反面、834 偵卷第3 至7 頁、123 至125 頁
    反面），且有如附表一之一至附表一之八所示證據資料、監
    視錄影畫面翻拍照片12張、Ｚ○○駕駛之車牌號碼000-000 號
    機車之車輛詳細資料報表、Ｚ○○與「生活」之通訊軟體LINE
    對話紀錄、錄音光碟暨勘驗筆錄、「林義智」、「陳○宏」
    之證件翻拍照片各2 張、Ｂ○○○之電腦螢幕翻拍照片1 張、SK
    YPE 帳號「SKYPE00000000 」、「airwaves0857」之通訊紀
    錄、Ｚ○○持用行動電話門號0000000000號之通聯紀錄、SKYPE
     帳號匯整交集分析表、通聯調閱查詢單、通訊監察書附卷
    可資佐證（他卷第12至18頁反面、23頁正反面、95頁反面至
    96頁、96頁反面、8842 偵卷第8 至11頁、臺灣桃園地方檢
    察署105 年度偵字第12707 號偵查卷宗【下稱12707 偵卷】
    一第14至15頁、12707 偵卷二第112頁正反面、113至122頁
    、臺灣桃園地方檢察署105 年度警聲搜字第360 號偵查卷宗
    【下稱360偵卷】第58至67、68、93頁），及附表三、附表
    四所示物品扣案可資佐證。以上俱徵被告Ｂ○○○、Ｚ○○前揭任
    意性自白與事實相符，堪予信實。
  ㈡事實欄二（即被告ｇ○○）部分：
　　訊據被告ｇ○○矢口否認有何詐欺取財犯行，辯稱：伊向「樂
    熊」應徵工作，對方告知工作內容係收取賭客賭資，即前往
    麥當勞廁所收錢，自行扣除1%作為報酬後，將剩餘金額攜至
    空軍一號收貨站寄出，伊不知係收取詐騙款項云云。經查：
　1.附表二之一至附表二之十四所示被害人，先後遭「風哥」、
    「樂熊」所屬詐欺集團成員施用詐術，致陷於錯誤，分別於
    附表二之一至附表二之十四所示時間，將各該款項匯入附表
    二之一至附表二之十四所示金融機構帳戶之事實，業據證人
    即附表二之一至附表二之十四所示被害人於警詢時證述綦詳
    （15480偵卷二第87頁正反面、95至96、99至100、109 至11
    0、117至118、125至126、131至132、140頁正反面、15480 
    偵卷三第1至2、31頁正反面、9至10、16頁正反面、23頁正
    反面、35頁正反面、42至43頁反面、53至54、59頁正反面、
    64至65、70至71、77至78、83至84、89至90、94至95、100 
    至101、111頁正反面、115至116、121頁正反面、127頁正反
    面、134至135、148頁正反面、162至163、171至172、180 
    頁正反面、187至188、193至194、199頁正反面、15480偵卷
    四第1至2、7至8、17頁正反面、26至27、37頁正反面、44至
    45、53至54、60頁正反面、64至66、68至69、78至79、82頁
    正反面、88至89、99至100、119頁正反面、125 頁正反面、
    112頁正反面、105至106頁），且有附表二之一至附表二之
    十四所示證據資料存卷為憑，此情首堪認定。
　2.而被告ｇ○○於附表二之一至附表二之十四所示時間，在吳原
    新依「風哥」指示提領如附表二之一至附表二之十四所示金
    融機構帳戶內款項並扣除報酬，將餘款攜至臺北市承德路、
    新北市新莊區中港路等處之麥當勞速食店後，持用門號0000
    000000號行動電話與「樂熊」聯繫確認取款地點，前往指定
    之速食店廁所內向吳原新收取金錢，從中抽取1%之報酬，再
    將剩餘款項攜往空軍一號收貨站寄送予「樂熊」之事實，則
    據被告ｇ○○於警詢、檢察官訊問、原審及本院審理時供述在
    卷（12707 偵卷一第34至36、91至94頁、12707 偵卷二第99
    至101 頁，原審訴687 卷一第51頁反面至52頁反面、原審訴
    687 卷二第203 頁正反面、本院卷三第52頁），核與同案被
    告吳原新於警詢、檢察官訊問及原審審理時供述之情節相符
    （15480 偵卷一第70至77頁、15480 偵卷五第23至27頁、原
    審訴687卷一第106 至108 頁反面、原審訴687卷二第244 頁
    反面），且有被告ｇ○○持用之行動電話門號0000000000 號通
    聯紀錄、通聯調閱查詢單、通訊監察書、被告ｇ○○行動電話
    翻拍照片7張在卷足稽（360偵卷第57、95頁、他卷第51頁正
    反面、12707 偵卷一第44、47至50頁），及門號0000000000
    號通話晶片卡1枚扣案可資佐證，此情亦足認定。
　3.被告ｇ○○雖否認有何詐欺取財犯行，而以前揭情詞置辯。惟
    查：
　⑴一般金融交易實務中，如有繳納或支付款項等需求，因利用
    匯款方式具有時效性、便利性，且不須提領現金，可避免發
    生失竊、遭人非法奪取等風險，安全性較高，猶可追查匯入
    匯出金流作為憑等優點，向為國人所採，此乃眾所週知之事
    實。參諸近年來詐騙集團佯以網路販售商品、購物付款方式
    設定錯誤，或佯為被害人親友借款周轉等等事由，詐騙被害
    人匯款、交付個人帳戶，或誘使被害人持金融卡以自動櫃員
    機操作轉出款項至人頭帳戶，再利用車手將款項提領一空後
    層層轉交、從中朋分之手法，層出不窮，早經政府及各類傳
    播媒體多方宣導、披載，而為具有一般社會生活知識之人所
    能知悉之事。苟他人無故不親向債務人收取債款，反支付對
    價委由他人收取，再透過寄送方式轉交，使經手人間互不直
    接接觸以隱匿身分，則負責收取、轉交款項之人，應有該指
    示取交款項者係藉此取得不法犯罪所得，並隱匿該等款項實
    際取得人之身分，以逃避追查之認識。被告ｇ○○行為時年逾5
    0歲，教育程度為高職畢業（本院卷一第299頁），自承曾從
    事清潔員、管理員、粗工、臨時工、快遞等工作（12707 偵
    卷一第34頁、12707 偵卷二第100頁、原審訴687 卷一第52
    頁反面、本院卷三第88頁），實為具有一定智識程度與社會
    經驗之成年人，尚非年幼無知或與社會長期隔絕之人，對上
    情自無不知之理。況被告ｇ○○與「樂熊」素不相識（原審訴6
    87 卷一第52頁），彼此間殊無任何親誼關係，更乏信任基
    礎，果真其款項來源確屬合法，「樂熊」大可自行出面收取
    ，何須大費周章委由毫無親誼關係、亦無信任基礎之被告出
    面取款，再透過寄送方式轉交，徒增該款項於過程中遺失或
    遭被告侵吞之風險，復又允諾被告可直接從中抽取1%、與付
    出之勞力顯不相當之報酬。凡此各節，均顯與常情有違。
　⑵再者，證人即同案被告吳原新於警詢及檢察官訊問時具結證
    稱：「風哥」每次會指定某間麥當勞速食店，伊按指示前往
    後先行進入廁所內，有人會從廁所門外說暗號，每次的暗號
    都不一樣，如果暗號正確，伊就把當次提領款項從門板下方
    縫隙交給對方，對方會先離開，伊則等待「風哥」指示才從
    廁所出來，所以不會看到對方的臉等語（15480偵卷第71頁
    正反面、12707偵卷二第92頁），被告ｇ○○於本院審理時亦坦
    承上情無訛（本院卷三第88頁）。被告ｇ○○依「樂熊」指示
    前往臺北市承德路、新北市新莊區中港路等處之麥當勞速食
    店廁所內，以不見面之方式向吳原新收取款項，從中抽取1%
    之報酬，再將剩餘金額攜至空軍一號收貨站寄送予「樂熊」
    ，觀其收取及交付款項過程，「樂熊」不親自與被告會面，
    已有讓主嫌逃避偵查機關追查之目的，而被告ｇ○○與吳原新
    同在一處授受款項，卻刻意以廁所門相隔，互不謀面，僅以
    暗號溝通，此等迂迴方式，足以確保日後被告ｇ○○或吳原新
    縱遭查獲，均無從指認其他共犯、追查贓款去向，是被告ｇ○○於警詢時亦自承：伊知悉「樂熊」指示之工作內容是違法
    行為等語（12707 偵卷一第36頁），顯見被告ｇ○○配合此等
    顯與常情不符之工作模式，主觀上對於所收取、交付之款項
    來源係屬不法，確有認識。
  ⑶參以現今詐欺集團分工細膩，行事謹慎，附表二之一至附表
　　二之十四所示金融機構帳戶雖在詐欺集團成員掌握中，然於
    尚未提領之前，該帳戶仍有隨時遭通報列管警示之風險，是
    詐欺集團派遣前往實際提領及收款之人，關乎詐欺所得能否
    順利得手，且因遭警查獲或銀行通報之風險甚高，參與提領
    及收款者必須隨時觀察環境變化以採取應變措施，否則提領
    或收款現場如有突發狀況，將導致詐騙計畫功敗垂成，若提
    領及收款者確實毫不知情，其於提領或收取之後將款項私吞
    ，抑或在提領或收款現場發現同夥係從事違法之詐騙工作，
    更有可能為自保而向檢警或銀行人員舉發，如此非但無法取
    得詐欺所得，甚且牽連集團其他成員，是詐騙集團斷無可能
    派遣對詐騙行為毫無所悉者擔任實際提領及收取款項之人，
    足徵被告就其收取之款項為詐騙之不法所得一情，必然有所
    認識甚明。被告ｇ○○空言否認上情，辯稱：伊向「樂熊」應
    徵工作，對方僅告知工作內容係收取賭客賭資云云，顯非事
    實。
　⑷再按共同正犯之成立，祇須具有犯意之聯絡，行為之分擔，
    既不問犯罪動機起於何人，亦不必每一階段犯行，均經參與
    。共同實行犯罪行為之人，在合同意思範圍內，各自分擔犯
    罪行為之一部，相互利用他人之行為，以達其犯罪之目的者
    ，即應對於全部所發生之結果，共同負責。共同正犯間，非
    僅就其自己實行之行為負其責任，並在犯意聯絡之範圍內，
    對於他共同正犯所實行之行為，亦應共同負責。又共同正犯
    不限於事前有協議，即僅於行為當時有共同犯意之聯絡者亦
    屬之，且表示之方法，不以明示通謀為必要，即相互間有默
    示之合致亦無不可。被告ｇ○○於附表二之一至附表二之十四
    所示時間，前往「樂熊」指定之速食店廁所內向吳原新收取
    款項，扣除個人報酬後，再將剩餘款項攜至空軍一號收貨站
    寄送予「樂熊」，係屬詐欺取財犯罪之取財階段行為。被告
    ｇ○○雖非確知「樂熊」與所屬詐欺集團成員之分工細節，然
    既認知所參與者為詐欺集團取得被害人財物之全部犯罪計劃
    之一部分行為，其等相互利用分工，共同達成不法所有之犯
    罪目的，自應就所參與並有犯意聯絡之犯罪事實同負全責。
    被告ｇ○○以其行為應屬幫助犯云云，執為抗辯，尚乏所據。
　㈢綜上，本案事證明確，被告Ｂ○○○、Ｚ○○、ｇ○○犯行均堪認定，
    應依法論科。
二、組織犯罪防制條例第2 條、第3 條規定雖於106 年4 月19日
    修正公布施行，自同年月21日起生效，另洗錢防制法第2 條
    第2 款、第3 條第2 款規定於105 年12月28日修正公布，並
    於106 年6 月28日生效施行，惟行為之處罰，以行為時之法
    律有明文規定者為限，刑法第1 條前段定有明文。被告Ｂ○○○
    、Ｚ○○、ｇ○○為本案犯行時，修正後之組織犯罪防制條例第2 
    條、第3 條、洗錢防制法第2 條第2 款、第3 條第2 款規定
    既尚未生效，自無上揭修正後條文之適用。
三、論罪：
  ㈠核被告Ｂ○○○、Ｚ○○就附表一之五（七罪）、附表一之七編號1
    、2 、3 、5 （四罪）、附表一之八（二罪）所為，均係犯
    刑法第339 條之4 第1 項第2 款、第3 款之三人以上共同以
    網際網路對公眾散布而犯詐欺取財罪（共十三罪）；就附表
    一之一至附表一之四（十二罪）、附表一之六（二罪）、附
    表一之七編號4 （一罪）所為，均係犯刑法第339 條之4 第
    1 項第2 款之三人以上共同犯詐欺取財罪（共十五罪）。
　㈡核被告ｇ○○就附表二之一編號1 、2 、4（三罪） 、附表二之
    五編號1 、2 、3 、5 、7 （五罪）、附表二之六編號1（
    一罪） 、附表二之七編號1 、2 （二罪）、附表二之九（
    一罪）、附表二之十二編號1 、4 （二罪）所為，均係犯刑
    法第339 條之4 第1 項第2 款、第3 款之三人以上共同以網
    際網路對公眾散布而犯詐欺取財罪（共十四罪）；就附表二
    之一編號3 、5 （二罪）、附表二之二至附表二之四（八罪
    ）、附表二之五編號4 、6 、8 （三罪）、附表二之六編號
    2 至5 （四罪）、附表二之七編號3 至6 （四罪）、附表二
    之八（三罪）、附表二之十至附表二之十一（六罪）、附表
    二之十二編號2 、3（二罪） 、附表二之十三至附表二之十
    四（八罪）所為，均係犯刑法第339 條之4 第1 項第2 款之
    三人以上共同犯詐欺取財罪（共四十罪）。
　㈢被告Ｂ○○○、Ｚ○○就附表一之一至附表一之八所示犯行，與「烈
    哥」、「生活」及所屬詐欺集團成員，彼此間有犯意聯絡及
    行為分擔，均為共同正犯。被告ｇ○○就附表二之一至附表二
    之十四所示犯行，與吳原新、「風哥」、「樂熊」及所屬詐
    欺集團成員間，互有犯意聯絡及行為分擔，皆為共同正犯。
　㈣罪數：
　⑴被告Ｂ○○○、Ｚ○○所犯三人以上共同以網際網路對公眾散布而犯
    詐欺取財罪（十三罪）、三人以上共同犯詐欺取財罪（十五
    罪），被告ｇ○○所犯三人以上共同以網際網路對公眾散布而
    犯詐欺取財罪（十四罪）、三人以上共同犯詐欺取財罪（四
    十罪），犯意各別，行為互殊，應予分論併罰。
　⑵被告ｇ○○部分，辯護人雖以：被告ｇ○○之行為次數僅有三次，
    犯意單一，應各成立接續犯，論以三罪云云置辯（本院卷三
    第89、90頁）。然被告ｇ○○於警詢時供稱：伊係於105 年3 
    月1 日開始加入，3 月份幾乎每天都有前往取款，至105 年
    5 月23日遭查獲時止，共計取款約60至70次等語（12707 偵
    卷一第35頁反面），其依「樂熊」指示收取、寄送詐欺款項
    之次數並非僅止於三次。且共同實行犯罪之人，非僅就其自
    己實行之行為負其責任，並在犯意聯絡之範圍內，對於他共
    同正犯所實行之行為，亦應共同負責；被告ｇ○○雖僅經手詐
    欺款項受付工作，然其行為既為「樂熊」所屬詐欺集團成員
    取得被害人財物之全部犯罪計劃之一部，其等相互利用分工
    ，共同達成不法所有之犯罪目的，自應就所參與並有犯意聯
    絡之犯罪事實同負全責。附表二之一至附表二之十四部分，
    「樂熊」與所屬詐欺集團成員共計實行五十四次詐欺取財犯
    罪行為，各行為彼此獨立，侵害法益各不相同，被告ｇ○○負
    責詐取款項之收受、轉寄，既為共犯結構而應同負其責，即
    應與實際向被害人施用詐術之集團成員等同視之，按其各次
    詐欺犯罪分論併罰，此與被告與前手吳原新、後手「樂熊」
    間是否就各筆詐騙款項逐次收付，或將單筆、多筆詐騙款項
    混同集結或分次收付無涉。辯護人前開所辯，不足為據。
　㈤又經本院囑託天主教耕莘醫療財團法人耕莘醫院就被告ｇ○○行
    為時之精神狀況鑑定結果，認被告ｇ○○智能屬中等偏低，處
    於臨床上歸類為邊緣性智能之程度，雖無能力主導謀劃複雜
    精密詐騙流程及組織結構，然對詐欺具有一定程度之認知理
    解，其行為時並無精神障礙或其他心智缺陷情形，有該院10
    9年2月14日耕醫醫務字第1090001404號函暨司法精神鑑定報
    告書在卷足憑（本院卷一第479至488頁）。被告ｇ○○行為時
    既無精神障礙或其他心智缺陷之情形，即無因精神障礙或其
    他心智缺陷，致辨識行為違法或依其辨識而行為之能力有所
    欠缺或顯著減低之可能，自無刑法第19條規定之適用。
　㈥按犯罪之情狀顯可憫恕，認科以最低度刑仍嫌過重者，得酌
    量減輕其刑，刑法第59條定有明文。考其立法意旨，科刑時
    原即應依同法第57條規定審酌一切情狀，尤應注意該條各款
    所列事項，以為量刑標準。刑法第59條所謂「犯罪之情狀顯
    可憫恕」，自係指裁判者審酌第57條各款所列事項以及其他
    一切與犯罪有關之情狀之結果，認其犯罪足堪憫恕者而言（
    即犯罪另有其特殊之原因與環境等等），即必於審酌一切之
    犯罪情狀，在客觀上顯然足以引起一般同情，認為縱予宣告
    法定最低刑度猶嫌過重者，始有其適用（最高法院45年台上
    字第1165號、51年台上字第899 號判例意旨參照）。經查，
    邇來詐欺犯罪甚囂塵上，詐騙手法層出不窮，被告Ｂ○○○、Ｚ○○、ｇ○○雖非詐欺集團核心地位，然渠等行為均已助長詐欺風
    氣，更使詐騙首腦、主要幹部得以隱身幕後，難以追查、取
    回贓款，被告Ｂ○○○、Ｚ○○參與詐欺集團犯罪期間，短時間內
    所涉詐欺案件達二十八次，被告ｇ○○部分更多達五十四次，
    犯行顯非偶然，不僅造成被害人財產損害，更嚴重影響經濟
    秩序，危害金融安全與社會治安，犯罪情狀並非輕微，客觀
    上實無足以引起一般人同情、顯可憫恕之處，難認對被告Ｂ○○○、Ｚ○○、ｇ○○科以最低度刑尤嫌過重，而有情輕法重之弊，
    自無刑法第59條規定之適用餘地。
四、撤銷原判決之理由及科刑審酌事由：　　
　㈠原審以被告Ｂ○○○、Ｚ○○、ｇ○○犯加重詐欺取財罪（被告Ｂ○○○、Ｚ
    ○○共二十八罪、被告ｇ○○共五十四罪），事證明確，予以論
    罪科刑，固非無見。惟查：
　1.被告Ｂ○○○於本院審理期間業已坦承加重詐欺取財犯行（本院
    卷三第87頁），並與告訴人寅○○、甲丙○○、Ｑ○○、ｅ○○、ｆ○○
    、甲丁○○、Ｌ○○、Ｈ○○、ｏ○○、ｋ○○、子○○及被害人ｓ○○、戊○○
    、卯○○達成和解，依和解內容給付獲得諒解，相對人同意法
    院科以最低之刑，有中國信託銀行活存明細查詢結果、和解
    書在卷足供參憑（本院卷三第101至107、109至113、117至1
    25-1頁），原審量刑未及審酌，容有未合
。　　2.又刑之量定，為求個案裁判之妥當性，法律固賦予法院
    裁量權，但此項裁量權之行使，除應依刑法第57條規定，審
    酌行為人及其行為等一切情狀，為整體之評價，並應顧及比
    例原則與平等原則，使罪刑均衡，輕重得宜，以契合社會之
    法律感情。從而，法官量刑時，應本於「罪刑相當原則」，
    依法益之位階，重所當重，輕所當輕，必使罪得其刑而刑當
    其罪，不得重罪而輕判，或輕罪而重判，期使責任與刑罰具
    有相當性（最高法院93年台上字第5073號、96年台上字第95
    1號判決意旨）。再按數罪併罰，分別宣告多數有期徒刑者
    ，於各刑中之最長期以上，各刑合併之刑期以下，定其刑期
    ，但不得逾30年，刑法第51條第5 款定有明文，係採「限制
    加重原則」規範執行刑之法定範圍，為其定刑之外部界限。
    因一律將宣告刑累計執行，刑責恐將偏重而過苛，不符現代
    刑事政策及刑罰之社會功能，而有必要透過定應執行刑程序
    ，授權法官對被告本身及所犯各罪為總檢視，進行充分而不
    過度之評價，以妥適調整之。至數罪併罰定應執行刑之裁量
    標準，應兼衡罪責相當及特別預防之刑罰目的，具體審酌整
    體犯罪過程之各罪關係（例如各行為彼此間之關聯性《數罪
    間時間、空間、法益之異同性》、所侵害法益之專屬性或同
    一性、數罪對法益侵害之加重效應等）及罪數所反應行為人
    人格及犯罪傾向等情狀綜合判斷，為妥適之裁量，仍有比例
    原則及公平原則之拘束，倘違背此內部界限而濫用其裁量，
    仍非適法（最高法院104年度台抗字第718號裁定意旨參照）
    。刑法第51條就宣告多數有期徒刑採行加重單一刑之方式，
    除著眼於緩和多數有期徒刑合併執行所造成之苛酷外，更重
    在避免責任非難之重複，蓋有期徒刑之科處，不僅在於懲罰
    犯罪行為，更重在矯治犯罪行為人、提升其規範意識、回復
    社會對於法律規範之信賴，是應併合處罰之複數有期徒刑，
    倘一律合併執行，將造成責任重複非難。具體言之，行為人
    所犯數罪倘屬相同之犯罪類型者（如：複數竊盜犯行或複數
    施用毒品犯行），於併合處罰時其責任非難重複之程度較高
    ，自應酌定較低之應執行刑；然行為人所犯數罪雖屬相同之
    犯罪類型，但所侵犯者為具有不可替代性、不可回復性之個
    人法益（如殺人、妨害性自主）時，於併合處罰時，其責任
    非難重複之程度則較低，而得酌定較高之應執行刑。本件被
    告Ｂ○○○、Ｚ○○、ｇ○○犯加重詐欺取財罪，所侵犯為個人財產法
    益，尚非具不可替代性、不可回復性，其中被告Ｂ○○○係依集
    團成員指示設立SKYPE 帳戶，作為成員間聯絡收取詐欺款項
    之用，其酬勞僅10萬元，被告Ｚ○○、ｇ○○則擔任車手工作，按
    各次經手款項2%、1%計算報酬，總計金額各約10024元、131
    56元，渠等涉案情節、犯罪分工顯較輕微，獲益非鉅，所犯
    罪數雖達二十八罪、五十四罪，無非係於相同之期間內，因
    所屬詐欺集團對不同被害人實行詐騙行為，罪質完全相同，
    究非案經查獲後仍不知警惕，更行犯罪，倘累加其各次刑期
    ，實有刑罰與責任背離之不合理現象。從而，原審就被告三
    人所犯各罪，所定執行刑難謂已充分審酌本案犯罪類型特性
    、侵害法益屬性、各罪之犯罪時間、被告之犯罪傾向等，致
    有罪刑不相當之情，同有未
洽。　㈡被告ｇ○○上訴否認犯行，被告Ｂ○○○、Ｚ○○、ｇ○○請求依刑法
    第59條規定酌減其刑並為緩刑之宣告，俱無理由。惟原判決
    既有上開可議之處，仍應由本院予以撤銷改判
。　　㈢爰以行為人之責任為基礎，審酌被告Ｂ○○○、Ｚ○○、ｇ○○非
    無謀生能力，Ｂ○○○、Ｚ○○且正值青壯，渠等各為大學肄業、
    高職畢業之智識程度(本院卷一287、293、299頁），當知自
    食其力、正道取財之理，明知當前詐騙集團橫行，政府窮盡
    心力追查防堵，且大眾傳播媒體亦屢屢報導民眾被詐騙之新
    聞，竟仍為貪圖一己私利，參與詐欺集團之犯罪行為，申設
    聯絡帳戶或擔任領取、轉交詐欺款項之車手，獲取不法利益
    ，危害社會治安，欠缺尊重他人財產法益之守法觀念，行為
    偏差，非僅造成被害人財產損失，金額非微，更藉由詐騙款
    項之層層轉交，掩飾詐欺集團之不法所得，致檢警機關追查
    不易，嚴重危害金融市場及民生經濟，應嚴予非難，兼衡被
    告三人之素行，渠等犯罪之動機、目的、手段，於本件犯罪
    結構之分工、涉案程度、次數、所分取報酬之比例，及於本
    院審理時自承之工作所得、經濟能力，扶養親屬之家庭生活
    狀況（本院卷三第88頁），復念被告Ｂ○○○已與告訴人寅○○、
    甲丙○○、Ｑ○○、ｅ○○、ｆ○○、Ｉ○○、甲丁○○、ｘ○○、Ｌ○○、Ｈ○○、ｏ
    ○○、ｋ○○、子○○、被害人Ｅ○○、ｓ○○、戊○○、卯○○達成和解，
    其餘未能取得聯繫賠償損害部分，則已簽發支票通知各被害
    人受償，有支票及存證信函可佐，勉力填補損害，被告Ｚ○○
    亦與告訴人Ｉ○○、ｘ○○、被害人Ｅ○○達成和解，並賠償部分損
    害，暨被告Ｂ○○○、Ｚ○○均坦承犯行，被告ｇ○○則坦承收轉金錢
    之客觀事實，然未能與被害人和解賠償損害之犯後態度等一
    切情狀，分別量處如主文第二、三、四項所示之刑，資為懲
    儆。並審酌被告Ｂ○○○、Ｚ○○、ｇ○○本件所犯各罪之罪質、非難
    程度之異同，暨上開數罪反應出之人格特性，及權衡其等行
    為責任與整體刑法目的及相關刑事政策等因素，分別定其應
    執行之刑，以符比例原則、罪刑相
當原則。  ㈣被告Ｂ○○○前未曾因故意犯罪受有期徒刑以上刑之宣
    告，有本院被告前案紀錄表在卷可參（本院卷一第247至249
    頁），因一時失慮，偶罹刑典，邇來詐欺犯罪與日俱增，經
    各國媒體反覆披載，嚴重影響我國國際形象，政府對此亦大
    力掃蕩，被告Ｂ○○○加入詐欺犯罪集團，以縝密分工方式，對
    被害人施詐行騙，危害社會治安，所為固值非難，惟被告Ｂ○○○僅申設通訊帳戶供集團成員聯繫，非屬犯罪核心，除於本
    院審理時坦承錯誤，並與各告訴人、被害人達成和解、賠償
    損害，其未能取得聯繫部分，亦主動積極設法使之受償，態
    度懇切，應已反躬自省，認知個人行為於法社會秩序之重要
    性，經此偵審教訓，應知所警惕，而無再犯之虞，本院審酌
    上情，認所宣告之刑以暫不執行為適當，爰依刑法第74條第
    1項第1款規定，予以宣告緩刑5年，以
勵自新。五、沒收：&nbs
p;　　　㈠按沒收、非拘束人身自由之保安處分適用裁判時之法
    律，104 年12月30日修正公布，105 年7 月1 日起施行之刑
    法第2條第2 項定有明文，是關於沒收，應逕適用裁判時之
    法
律規定。　㈡扣案如附表三編號1 至3 所示金融卡，係被告Ｚ○○持
    以提領本件詐欺款項所用，編號16所示通話晶片卡1 枚為被
    告Ｚ○○用以聯繫犯罪使用，編號4至15所示金融卡，則係被告
    Ｚ○○預備隨時提領詐騙款項之用，均為被告Ｚ○○所有，此據被
    告Ｚ○○供述在卷（臺灣桃園地方檢察署104 年度偵字第25102
     號偵查卷宗第53頁），均依刑法第38條第2 項前段規定，
    宣
告沒收。　㈢扣案如附表四編號1 所示行動電話（含通話晶片卡
    ）、編號2所示電腦設備均為被告Ｂ○○○所有，分別供聯絡本
    件犯行及申辦、登入SKYPE 帳號使用，業據被告Ｂ○○○於警詢
    時供述明確（12707 偵卷一第4 至6 頁），均依刑法第38條
    第2項前段規定，宣
告沒收。  ㈣扣案門號0000000000號通話晶片卡1 枚為被告ｇ○○所
    有，供與「樂熊」聯繫本件詐欺犯行使用，此據被告ｇ○○於
    警詢時供述明確（12707 偵卷一第34頁反面、35頁反面至36
    頁），依刑法第38條第2 項前段規定，宣
告沒收。　㈤關於犯罪所
得部分：    按犯罪所得，屬於犯罪行為人者，沒收之。於全部
    或一部不能沒收或不宜執行沒收時，追徵其價額，刑法第38
    條之1 第1 項前段、第3 項分別定有明文。又共同犯罪所得
    之物之沒收或追徵其價額，應就各共同正犯實際分得之數為
    之，亦即依各共同正犯實際犯罪所得分別宣告沒收，始符個
    人責任原則及罪責相當原則，至於共同正犯各人有無犯罪所
    得，或其犯罪所得之多寡，應由法院綜合卷證資料及調查所
    得認定之。
經查：　　1.扣案如附表三編號17所示現金32萬9900元，係被告
    Ｚ○○於104 年11月7 日依「生活」指示所提領、尚未繳回之
    詐騙所得款項，業據被告Ｚ○○於原審審理時供述明確（原審
    訴687 卷五第104 頁），屬被告Ｚ○○管領之犯罪所得，應依
    刑法第38條之1 第1 項前段規定宣
告沒收。　2.被告ｇ○○犯如附表二之一至附表二之十四所示加重
    詐欺取財罪，共取得報酬1萬3156元【(47,699+30,000+104,
    827+72,028+83,621+122,082+85,778+209,205+11,500+86,9
    59+119,948+61,189+109,067+171,752)×1%=13,156，元
以下不計    】，為犯罪所得，未據合法發還，應依刑法第38條
    之1 第1 項前段、第3 項規定宣告沒收，於全部或一部不能
    沒收或不宜執行沒收時，追徵其價額。至其餘詐騙款項，因
    已交付詐欺集團上手成員，難認被告ｇ○○就已上繳之詐欺贓
    款有實際支配之權限，爰不予宣告沒收
或追徵。　3.被告Ｚ○○犯如附表一之一至附表一之七所示加重詐
    欺取財罪，共取得報酬1萬4元【(100,063+70,015+76,875+7
    2,655+45,930+76,947+57,725)×2%=10,004，元以下不計】
    ，附表一之八部分因未及扣除報酬即為警查獲（原審訴687 
    卷五第104 頁），惟被告Ｚ○○業已與告訴人Ｉ○○、ｘ○○、被害
    人Ｅ○○成立調解，賠償金額共計8萬2580 元（50,000+2,580+
    30,000），有原審調解筆錄存卷為憑（原審訴687 卷三第16
    6至167頁反面），已逾犯罪所得，如仍諭知沒收、追徵，實
    有過苛之虞，依刑法第38條之2 第2 項規定，不予宣告沒收
或追徵。　4.被告Ｂ○○○申辦SKYPE 帳號供詐欺集團成員聯繫使用
    ，取得報酬10萬元，業據被告Ｂ○○○於本院審理時供明在卷（
    本院卷三第87頁），惟被告Ｂ○○○已與告訴人寅○○、甲丙○○、
    Ｑ○○、ｅ○○、ｆ○○、Ｉ○○、甲丁○○、ｘ○○、Ｌ○○、Ｈ○○、ｏ○○、ｋ○○
    、子○○、被害人Ｅ○○、ｓ○○、戊○○、卯○○達成和解，餘則簽發
    支票通知各被害人受償，其金額亦已逾犯罪所得，如仍諭知
    沒收、追徵，實有過苛之虞，依刑法第38條之2 第2 項規定
    ，不予宣告
沒收或追徵。　㈥至扣案三星廠牌行動電話1 支、門號000000000
    0號通話晶片卡1張、送貨單1 張，與本案犯罪事實無關，此
    據被告ｇ○○陳明在卷（12707 偵卷一第92頁、原審訴687 卷
    二第203 頁反面），是均不予宣告沒收，附此敘明。
據上論斷，應依刑事訴訟法第369 條第1 項前段、第364 條、第
299 條第1 項前段，刑法第2條第2 項、第28條、第339條之4第1
項第2款、第3款、第51條第5款、第74條第1項第1款、第38條第2
項前段、第38條之1第1項前段、第3項，刑法施行法第1條之1第1
項，判決如主文。
本案經檢察官李承陶提起公訴及追加起訴，由檢察官蔡顯鑫到庭
執行職務。
中　　華　　民　　國　 109　　年　　4 　　月　
　15　　日                  刑事第三庭    審判長法　官  
                  張惠立  
                                       法　官&nbs
p; 劉兆菊                                      法　官  廖怡貞
以上正本證明與原本無異。
如不服本判決，應於收受送達後20日內向本院提出上訴書狀，其
未敘述上訴之理由者並得於提起上訴後20日內向本院補提理由書
（均須按他造當事人之人數附繕本）「切勿逕送
上級法院」。                                      書記官  劉芷含
中　　華　　民　　國　　109 　年　　4 　　月　

　15　　日附表一之一（詐欺金額小計：100,063元）：
編號 被害人 詐     騙     時     間 匯    款    時    間   詐     騙     方     式 匯款金額（新臺幣）元    匯    入    帳    戶 1 Ｅ○○被害人（起訴書附表一編號68） 104年10月29日晚間6時33分許 104年10月29日晚間7時15分許、7時18分許、7時20分許、7時22分許   詐欺集團成員於上開時間偽冒網路賣家、銀行職員名義，以電話向Ｅ○○佯稱因網路購物作業疏失，致付款方式設定為分期扣款，需持金融卡至自動櫃員機辦理更正，Ｅ○○因而陷於錯誤，於右揭時間，依詐欺集團成員指示操作提款機，而將右揭款項匯入右揭帳戶。 29,980元、29,980元、29,980元、10,123元    合作金庫商業銀行（戶名：吳佩蒨，帳號：000-0000000000000號）  證    據 ( 一)供述證據①Ｅ○○於警詢之指述（見桃園地檢署105年度他字第252號卷第100頁背面至第1 01頁背面）②吳佩蒨於警詢之證述（桃園地檢署105年度偵字第8842號卷第13-14頁）    >(二)書證①台新銀行自動櫃員機交易明細4張（見桃園地檢署105年度他字第252號卷 第105頁）②內政部警政署反詐騙諮詢專線紀錄表、新竹市警察局第二分局關東橋路派出所受理刑事案件報案三聯單、受理各類案件紀錄表、受理詐騙帳戶通報警示簡便格式表（見桃園地檢署105年度他字第252號卷第102頁背面至第1 04頁背面）③合作金庫商業銀行（戶名：吳佩蒨，帳號：000-0000000000000 號）之基本資料、開戶影像檔、交易明細（見桃園地檢署105 年度他字第252 號卷第98-100 頁）   宣告刑 Ｂ○○○犯三人以上共同詐欺取財罪，處有期徒刑壹年貳月。 Ｚ○○犯三人以上共同詐欺取財罪，處有期徒刑壹年貳月。  
附表一之二（詐欺金額小計：70,015元）：
編號 被害人 詐     騙     時     間 匯    款    時    間   詐     騙     方     式 匯款金額（新臺幣）元    匯    入    帳    戶 1 寅○○告訴人（起訴書附表一編號3 ） 104 年11月4 日晚間8 時11分許 104 年11月4 日晚間9 時21分許   詐欺集團成員於上開時間偽冒網路賣家、中華郵政職員名義，以電話向寅○○佯稱因網路購物作業疏失，致付款方式設定為分期扣款，需持金融卡至自動櫃員機辦理更正，寅○○因而陷於錯誤，於右揭時間，依詐欺集團成員指示操作提款機，而將右揭款項匯入右揭帳戶。 20,037元    臺灣銀行（戶名：林展輝，帳號：000-000000000000號）  證    據 ( 一)供述證據①寅○○於警詢之指述（見桃園地檢署105 年度偵字第15480 號卷二第18-19 頁）    >(二)書證①中國信託銀行自動櫃員機交易明細（見桃園地檢署105 年度偵字第15480號卷 二第20頁）②內政部警政署反詐騙諮詢專線紀錄表、桃園市政府警察局平鎮分局建安派出所受理刑事案件報案三聯單、受理各類案件紀錄表（見桃園地檢署105年度偵字第15480 號卷二第22 -24 頁）③臺灣銀行（戶名：林展輝，帳號：000-000000000000號）之基本資料、交易明細（見桃園地檢署105 年度偵字第12707 號卷二第45-47 頁）   宣告刑 Ｂ○○○犯三人以上共同詐欺取財罪，處有期徒刑壹年。 Ｚ○○犯三人以上共同詐欺取財罪，處有期徒刑壹年貳月。  2 黃○○告訴人（起訴書附表一編號1 ） 104年11月4日晚間8時18分許 104年11月4日晚間8時45分許   詐欺集團成員於上開時間偽冒曼谷包包賣家、銀行職員名義，以電話向黃○○佯稱因網路購物作業疏失，致付款方式設定為分期扣款，需持金融卡至自動櫃員機辦理更正，黃○○因而陷於錯誤，於右揭時間，依詐欺集團成員指示操作提款機，而將右揭款項匯入右揭帳戶。 19,989元    臺灣銀行（戶名：林展輝，帳號：000-000000000000號）  證    據 ( 一)供述證據①黃○○於警詢之指述（見桃園地檢署105年度偵字第15480號卷二第8-9頁）    >(二)書證①黃○○之中國信託銀行提款卡影本（見桃園地檢署105年度偵字第15480號卷 二第10頁）②內政部警政署反詐騙諮詢專線紀錄表、臺北市政府警察局士林分局山仔后派出所受理刑事案件報案三聯單、受理各類案件紀錄表（見桃園地檢署105 年度偵字第15480 號卷二第12 -14 頁）③臺灣銀行（戶名：林展輝，帳號：000-000000000000號）之基本資料、交易明細（見桃園地檢署105年度偵字第12707號卷二第45-47頁）   宣告刑 Ｂ○○○犯三人以上共同詐欺取財罪，處有期徒刑壹年。 Ｚ○○犯三人以上共同詐欺取財罪，處有期徒刑壹年貳月。  3 甲○告訴人（起訴書附表一編號2 ） 104年11月4日晚間8時19分許 104年11月4日晚間8時55分許   詐欺集團成員於上開時間偽冒網路賣家名義，以電話向甲○佯稱因網路購物作業疏失，致購物數量設定錯誤，需持金融卡至自動櫃員機辦理更正，甲○因而陷於錯誤，於右揭時間，依詐欺集團成員指示操作提款機，而將右揭款項匯入右揭帳戶。 29,989元    臺灣銀行（戶名：林展輝，帳號：000-000000000000號）  證    據 ( 一)供述證據①甲○於警詢之指述（見桃園地檢署105年度偵字第15480號卷二第15-16頁）    >(二)書證①新北市政府警察局新莊分局光華派出所受理各類案件紀錄表（見桃園地檢署105年度偵字第15480號卷 二第17頁）②臺灣銀行（戶名：林展輝，帳號：000-000000000000號）之基本資料、交易明細（見桃園地檢署105年度偵字第12707號卷二第45-47頁）   宣告刑 Ｂ○○○犯三人以上共同詐欺取財罪，處有期徒刑壹年壹月。 Ｚ○○犯三人以上共同詐欺取財罪，處有期徒刑壹年參月。  
附表一之三（詐欺金額小計：76,875元）：
編號 被害人 詐     騙     時     間 匯    款    時    間    詐     騙     方     式 匯款金額（新臺幣）元     匯    入    帳    戶  1 ｓ○○被害人（起訴書附表一編號69） 104年11月5日晚間9時9分許 104年11月5日晚間9時34分許 同日晚間10時1分許   詐欺集團成員於上開時間偽冒網路賣家、中華郵政職員名義，以電話向ｓ○○佯稱因網路購物作業疏失，致付款方式設定為分期扣款，需持金融卡至自動櫃員機辦理更正，ｓ○○因而陷於錯誤，於右揭時間，依詐欺集團成員指示操作提款機，而將右揭款項匯、存入右揭帳戶。 匯款29,989元 存款26,980元    第一商業銀行（戶名：葉育帆，帳號：000-00000000000 號）   證    據 ( 一)供述證據①ｓ○○於警詢之指述（見桃園地檢署105年度他字第252號卷第74-76頁）     >(二)書證①台新銀行自動櫃員機交易明細（見桃園地檢署105年度他字第252號 卷第85頁）②內政部警政署反詐騙諮詢專線紀錄表、臺南市政府警察局歸仁分局文賢派出所受理詐騙帳戶通報警示簡便格式表、金融機構聯防機制通報單（見桃園地檢署105年度他字第252號卷第8 3-84頁）③第一商業銀行（戶名：葉育帆，帳號：000-00000000000 號）之基本資料、交易明細（見桃園地檢署105年度偵字第3598號卷第41-45頁）    宣告刑 Ｂ○○○犯三人以上共同詐欺取財罪，處有期徒刑壹年參月。 Ｚ○○犯三人以上共同詐欺取財罪，處有期徒刑壹年伍月。   2 戊○○被害人（起訴書附表一編號71） 104年11月5日晚間9時31分許至同日晚間9時47分許（起訴書就此部分僅記載為不詳時間，應予補充） 104年11月5日晚間10時3分許    詐欺集團成員於上開時間偽冒網路賣家、銀行職員名義，以電話向戊○○佯稱因網路購物作業疏失，致付款方式設定為分期扣款，需持金融卡至自動櫃員機辦理更正，戊○○因而陷於錯誤，於右揭時間，依詐欺集團成員指示操作提款機，而將右揭款項匯入右揭帳戶。 13,203元     第一商業銀行（戶名：葉育帆，帳號：000-00000000000 號）   證    據 ( 一)供述證據①戊○○於警詢之指述（見桃園地檢署105年度他字第252號卷第79-81頁）     >(二)書證①郵政自動櫃員機交易明細表、戊○○之存簿封面影本（見桃園地檢署105年度他字第252號卷第93頁背面 至第94頁）②內政部警政署反詐騙諮詢專線紀錄表、高雄市政府警察局仁武分局九曲派出所受理詐騙帳戶通報警示簡便格式表、金融機構聯防機制通報單（見桃園地檢署105年度他字第252號卷第9 2-93頁）③第一商業銀行（戶名：葉育帆，帳號：000-00000000000 號）之基本資料、交易明細（見桃園地檢署105年度偵字第3598號卷第41-45頁）    宣告刑 Ｂ○○○犯三人以上共同詐欺取財罪，處有期徒刑壹年。 Ｚ○○犯三人以上共同詐欺取財罪，處有期徒刑壹年貳月。   3 酉○○被害人（起訴書附表一編號70） 104年11月5日晚間10時0分許 104年11月5日晚間10時9分許    詐欺集團成員於上開時間偽冒網路賣家名義，以電話向酉○○佯稱因網路購物作業疏失，致付款方式設定為分期扣款，需持金融卡至自動櫃員機辦理更正，酉○○因而陷於錯誤，於右揭時間，依詐欺集團成員指示操作提款機，而將右揭款項匯入右揭帳戶。 6,703元     第一商業銀行（戶名：葉育帆，帳號：000-00000000000 號）   證    據 ( 一)供述證據①酉○○於警詢之指述（見桃園地檢署105年度他字第252號卷第77-78頁）     >(二)書證①郵政自動櫃員機交易明細表、酉○○之存簿封面影本（見桃園地檢署105年度他字第252號卷第9 0-91頁）②內政部警政署反詐騙諮詢專線紀錄表、屏東縣政府警察局受理詐騙帳戶通報警示簡便格式表、金融機構聯防機制通報單（見桃園地檢署105年度他字第252號卷第8 6-88頁）③第一商業銀行（戶名：葉育帆，帳號：000-00000000000 號）之基本資料、交易明細（見桃園地檢署105年度偵字第3598號卷第41-45頁）    宣告刑 Ｂ○○○犯三人以上共同詐欺取財罪，處有期徒刑壹年。 Ｚ○○犯三人以上共同詐欺取財罪，處有期徒刑壹年壹月。   
附表一之四（詐欺金額小計：72,655元）：
編號 被害人 詐     騙     時     間 匯    款    時    間   詐     騙     方     式 匯款金額（新臺幣）元    匯    入    帳    戶 1 甲丙○○告訴人（起訴書附表一編號6 ） 104年11月7日下午3時7分許 104年11月7日下午4時37分許   詐欺集團成員於上開時間偽冒網路賣家、銀行職員名義，以電話向甲丙○○佯稱因網路購物作業疏失，致付款方式設定為分期扣款，需持金融卡至自動櫃員機辦理更正，甲丙○○因而陷於錯誤，於右揭時間，依詐欺集團成員指示操作提款機，而將右揭款項存入右揭帳戶。 26,985元    臺灣銀行（戶名：劉翰龍，帳號：000-000000000000號）  證    據 ">(一)供述證據①甲丙○○於警詢之指述（見桃園地檢署105年度偵字第15480號卷二第40-42頁）    px;">(二)書證①內政部警政署反詐騙諮詢專線紀錄表、臺南市政府警察局第五分局立人派出所受理各類案件紀錄表（見桃園地檢署105年度偵字第15480號 卷二第46-47頁）②臺灣銀行（戶名：劉翰龍，帳號：000-000000000000號）之基本資料、交易明細（見桃園地檢署105年度偵字第12707號卷二第48-49頁）   宣告刑 Ｂ○○○犯三人以上共同詐欺取財罪，處有期徒刑壹年壹月。 Ｚ○○犯三人以上共同詐欺取財罪，處有期徒刑壹年參月。  2 Ｃ○○告訴人（起訴書附表一編號7 ） 104年11月7日下午3時15分許至同日下午4時36分許 104年11月7日下午4時42分許   詐欺集團成員於上開時間偽冒金石堂網站、中華郵政職員名義，以電話向Ｃ○○佯稱因網路購物作業疏失，致付款方式設定為分期扣款，需持金融卡至自動櫃員機辦理更正，Ｃ○○因而陷於錯誤，於右揭時間，依詐欺集團成員指示操作提款機，而將右揭款項匯入右揭帳戶。 17,980元    臺灣銀行（戶名：劉翰龍，帳號：000-000000000000號）  證    據 ;">(一)供述證據①Ｃ○○於警詢之指述（見桃園地檢署105年度偵字第15480號卷二第49-51頁）    px;">(二)書證①台新銀行自動櫃員機交易明細1紙、行動電話翻拍照片2張（見桃園地檢署105年度偵字第15480號 卷二第52-53頁）②雲林縣警察局虎尾分局虎尾派出所受理刑事案件報案三聯單、受理各類案件紀錄表（見桃園地檢署105年度偵字第15480號 卷二第56-57頁）③臺灣銀行（戶名：劉翰龍，帳號：000-000000000000號）之基本資料、交易明細（見桃園地檢署105年度偵字第12707 號卷二第48-49頁）   宣告刑 Ｂ○○○犯三人以上共同詐欺取財罪，處有期徒刑壹年。 Ｚ○○犯三人以上共同詐欺取財罪，處有期徒刑壹年貳月。  3 丑○○告訴人（起訴書附表一編號8 ） 104年11月7日下午3時38分許 104年11月7日下午5時37分許   詐欺集團成員於上開時間偽冒購物網站、中華郵政職員名義，以電話向丑○○佯稱因網路購物作業疏失，致付款方式設定為分期扣款，需持金融卡至自動櫃員機辦理更正，丑○○因而陷於錯誤，於右揭時間，依詐欺集團成員指示操作提款機，而將右揭款項匯入右揭帳戶。 6,001元    臺灣銀行（戶名：劉翰龍，帳號：000-000000000000號）  證    據 ;">(一)供述證據①丑○○於警詢之指述（見桃園地檢署105年度偵字第15480號卷二第58頁至第59頁背面）    px;">(二)書證①內政部警政署反詐騙諮詢專線紀錄表、臺中市政府警察局霧峰分局霧峰派出所受理刑事案件報案三聯單、受理各類案件紀錄表（見桃園地檢署105年度偵字第15480號 卷二第60-62頁）②臺灣銀行（戶名：劉翰龍，帳號：000-000000000000號）之基本資料、交易明細（見桃園地檢署105年度偵字第12707號卷二第48-49頁）   宣告刑 Ｂ○○○犯三人以上共同詐欺取財罪，處有期徒刑壹年。 Ｚ○○犯三人以上共同詐欺取財罪，處有期徒刑壹年壹月。  4 ｔ○○告訴人（起訴書附表一編號5 ） 104年11月7日晚間6時30分許 104年11月7日晚間8時9分許   詐欺集團成員於上開時間偽冒網路賣家、銀行職員名義，以電話向ｔ○○佯稱因網路購物作業疏失，致付款方式設定為分期扣款，需持金融卡至自動櫃員機辦理更正，ｔ○○因而陷於錯誤，於右揭時間，依詐欺集團成員指示操作提款機，而將右揭款項匯入右揭帳戶。 8,675元    臺灣銀行（戶名：劉翰龍，帳號：000-000000000000號）  證    據 ;">(一)供述證據①ｔ○○於警詢之指述（見桃園地檢署105年度偵字第15480號卷二第33-34頁）    px;">(二)書證①郵政自動櫃員機交易明細表（見桃園地檢署105年度偵字第154 80號卷二第35頁）②臺南市政府警察局新營分局後鎮派出所受理刑事案件報案三聯單、受理各類案件紀錄表（見桃園地檢署105年度偵字第15480號 卷二第38-39頁）③臺灣銀行（戶名：劉翰龍，帳號：000-000000000000號）之基本資料、交易明細（見桃園地檢署105年度偵字第12707號卷二第48-49頁）   宣告刑 Ｂ○○○犯三人以上共同詐欺取財罪，處有期徒刑壹年。 Ｚ○○犯三人以上共同詐欺取財罪，處有期徒刑壹年壹月。  5 Ｑ○○告訴人（起訴書附表一編號5 ） 104年11月7日晚間7時7分許 104年11月7日晚間7時40分許   詐欺集團成員於上開時間偽冒網路賣家、銀行職員名義，以電話向Ｑ○○佯稱因網路購物作業疏失，致付款方式設定為分期扣款，需持金融卡至自動櫃員機辦理更正，Ｑ○○因而陷於錯誤，於右揭時間，依詐欺集團成員指示操作提款機，而將右揭款項匯入右揭帳戶。 13,014元    臺灣銀行（戶名：劉翰龍，帳號：000-000000000000號）  證    據 ;">(一)供述證據①Ｑ○○於警詢之指述（見桃園地檢署105年度偵字第15480號卷二第26-27頁）    px;">(二)書證①中國信託銀行自動櫃員機交易明細表（見桃園地檢署105年度偵字第154 80號卷二第28頁）②內政部警政署反詐騙諮詢專線紀錄表、新北市政府警察局新莊分局五股分駐所受理刑事案件報案三聯單、受理各類案件紀錄表（見桃園地檢署105年度偵字第15480號 卷二第30-32頁）③臺灣銀行（戶名：劉翰龍，帳號：000-000000000000號）之基本資料、交易明細（見桃園地檢署105年度偵字第12707號卷二第48-49頁）   宣告刑 Ｂ○○○犯三人以上共同詐欺取財罪，處有期徒刑壹年。 Ｚ○○犯三人以上共同詐欺取財罪，處有期徒刑壹年貳月。  
附表一之五（詐欺金額小計：45,930元）：
編號 被害人 詐     騙     時     間 匯    款    時    間   詐     騙     方     式 匯款金額（新臺幣）元    匯    入    帳    戶 1 ｖ○○告訴人（追加起訴書附表一編號9） 104年11月9日上午11時許 104年11月10日下午3時18分許   詐欺集團成員先於露天拍賣網站上刊登欲販售筆記型電腦之訊息，嗣於上揭時間，ｖ○○上網瀏覽該訊息後並以通訊軟體LI NE與對方聯絡，該詐欺集團成員表示匯款後即將上開物品寄送予ｖ○○，致ｖ○○陷於錯誤，依該詐欺集團成員之指示，於右揭時間，將右揭款項匯入右揭帳戶。嗣因ｖ○○未如期收到貨品始發覺受騙。 4,980元    臺灣中小企業銀行前鎮分行（戶名：邱金生，帳號：000-00000000000號）  證    據 ;">(一)供述證據①ｖ○○於警詢之指述（見臺南市政府警察局第三分 局卷第13-14頁）②邱金生於警詢、檢察事務官詢問時之證述（見臺南市政府警察局第三分局卷第1頁背面至第3頁，臺灣臺南地方檢察署【下稱臺南地檢署】105年度核交字第976號卷第2頁正、背面、第13頁正、背面）    px;">(二)書證①國泰世華銀行自動櫃員機交易明細表（見臺南市政府警察局 第三分局卷第32頁）②內政部警政署反詐騙諮詢專線紀錄表（見臺南市政府警察局第三分局卷第3 9頁背面至第40頁）③臺灣中小企業銀行前鎮分行（戶名：邱金生，帳號：000-00000000000 號）之基本資料、交易明細（見桃園地檢署105年度他字第252號卷第64-68頁）   宣告刑 Ｂ○○○犯三人以上共同以網際網路對公眾散布而犯詐欺取財罪，處有期徒刑壹年。 Ｚ○○犯三人以上共同以網際網路對公眾散布而犯詐欺取財罪，處有期徒刑壹年貳月。  2 ｅ○○告訴人（追加起訴書附表一編號11） 104年11月9日某時 104年11月10日下午2時32分許   詐欺集團成員先於露天拍賣網站上刊登欲販售電動磨豆機之訊息，嗣於上揭時間，ｅ○○上網瀏覽該訊息後並以通訊軟體LI NE與對方聯絡，該詐欺集團成員表示匯款後即將上開物品寄送予ｅ○○，致ｅ○○陷於錯誤，依該詐欺集團成員之指示，於右揭時間，將右揭款項匯入右揭帳戶。嗣因ｅ○○未如期收到貨品始發覺受騙。 3,700元    臺灣中小企業銀行前鎮分行（戶名：邱金生，帳號：000-00000000000號）  證    據 ;">(一)供述證據①ｅ○○於警詢之指述（見臺南市政府警察局第三分 局卷第16-17頁）②邱金生於警詢、檢察事務官詢問時之證述（見臺南市政府警察局第三分局卷第1頁背面至第3頁，臺南地檢署105年度核交字第976號卷第2頁正、背面、第13頁正、背面）    px;">(二)書證①中國信託銀行自動櫃員機交易明細表、ｅ○○之存簿內頁影本（見臺南市政府警察局第三分局 卷第35頁正、背面）②臺北市政府警察局文山第一分局木柵派出所受理刑事案件報案三聯單（見臺南市政府警察局 第三分局卷第41頁）③臺灣中小企業銀行前鎮分行（戶名：邱金生，帳號：000-00000000000號）之基本資料、交易明細（見桃園地檢署105年度他字第252號卷第64-68頁）   宣告刑 Ｂ○○○犯三人以上共同以網際網路對公眾散布而犯詐欺取財罪，處有期徒刑壹年。 Ｚ○○犯三人以上共同以網際網路對公眾散布而犯詐欺取財罪，處有期徒刑壹年貳月。  3 Ｔ○○告訴人（追加起訴書附表一編號5） 104年11月10日下午1時許 104年11月10日下午1時21分許   詐欺集團成員先於雅虎奇摩拍賣（追加起訴書誤植為露天拍賣）網站上刊登欲販售TESCOM吹風機之訊息，嗣於上揭時間，Ｔ○○上網瀏覽該訊息後並與對方聯絡，該詐欺集團成員表示匯款後即將上開物品寄送予Ｔ○○，致Ｔ○○陷於錯誤，依該詐欺集團成員之指示，於右揭時間，將右揭款項匯入右揭帳戶。嗣因Ｔ○○未如期收到貨品始發覺受騙。 4,600元    臺灣中小企業銀行前鎮分行（戶名：邱金生，帳號：000-00000000000號）  證    據 ;">(一)供述證據①Ｔ○○於警詢之指述（見臺南市政府警察局第三分局卷 第7頁背面至第8頁）②邱金生於警詢、檢察事務官詢問時之證述（見臺南市政府警察局第三分局卷第1頁背面至第3頁，臺南地檢署105年度核交字第976號卷第2頁正、背面、第13頁正、背面）    px;">(二)書證①中國信託銀行網路轉帳翻拍照片、拍賣網頁截圖（見臺南市政府警察局第三分局卷第30頁 背面至第31頁背面）②內政部警政署反詐騙諮詢專線紀錄表、高雄市政府警察局三民第二分局民族路派出所受理刑事案件報案三聯單（見桃園地檢署104 年度偵字第25102號卷第47頁正、背面，臺南市政府警察局第三 分局卷第37頁背面）③臺灣中小企業銀行前鎮分行（戶名：邱金生，帳號：000-00000000000號）之基本資料、交易明細（見桃園地檢署105年度他字第252號卷第64-68頁）   宣告刑 Ｂ○○○犯三人以上共同以網際網路對公眾散布而犯詐欺取財罪，處有期徒刑壹年。 Ｚ○○犯三人以上共同以網際網路對公眾散布而犯詐欺取財罪，處有期徒刑壹年貳月。  4 ｑ○○告訴人（追加起訴書附表一編號8） 104年11月10日下午1時許 104年11月10日下午4時許   詐欺集團成員先於露天拍賣網站上刊登欲販售奶粉之訊息，嗣於上揭時間，ｑ○○上網瀏覽該訊息後並與對方聯絡，該詐欺集團成員表示匯款後即將上開物品寄送予Ｔ○○，致ｑ○○陷於錯誤，依該詐欺集團成員之指示，於右揭時間，將右揭款項匯入右揭帳戶。嗣因ｑ○○未如期收到貨品始發覺受騙。 2,600元    臺灣中小企業銀行前鎮分行（戶名：邱金生，帳號：000-00000000000號）  證    據 ;">(一)供述證據①ｑ○○於警詢之指述（見臺南市政府警察局第三分局卷第11頁 背面至第12頁背面）②邱金生於警詢、檢察事務官詢問時之證述（見臺南市政府警察局第三分局卷第1頁背面至第3頁，臺南地檢署105年度核交字第976號卷第2頁正、背面、第13頁正、背面）    px;">(二)書證①ｑ○○之存簿內頁影本（見臺南市政府警察局第三 分局卷第34頁背面）②新北市政府警察局三重分局大同派出所受理刑事案件報案三聯單（見臺南市政府警察局 第三分局卷第39頁）③臺灣中小企業銀行前鎮分行（戶名：邱金生，帳號：000-00000000000 號）之基本資料、交易明細（見桃園地檢署105年度他字第252號卷第64-68頁）   宣告刑 Ｂ○○○犯三人以上共同以網際網路對公眾散布而犯詐欺取財罪，處有期徒刑壹年。 Ｚ○○犯三人以上共同以網際網路對公眾散布而犯詐欺取財罪，處有期徒刑壹年貳月。  5 ｆ○○告訴人（追加起訴書附表一編號7） 104年11月10日下午2時30分前某時 104年11月10日下午2時30分許   詐欺集團成員先於露天拍賣網站上刊登欲販售奶粉之訊息，嗣於上揭時間，ｆ○○上網瀏覽該訊息後並以通訊軟體LINE與對方聯絡，該詐欺集團成員表示匯款後即將上開物品寄送予ｆ○○，致ｆ○○陷於錯誤，依該詐欺集團成員之指示，於右揭時間，將右揭款項匯入右揭帳戶。嗣因ｆ○○未如期收到貨品始發覺受騙。 24,970元    臺灣中小企業銀行前鎮分行（戶名：邱金生，帳號：000-00000000000號）  證    據 ;">(一)供述證據①ｆ○○於警詢之指述（見臺南市政府警察局第三分 局卷第10-11頁）②邱金生於警詢、檢察事務官詢問時之證述（見臺南市政府警察局第三分局卷第1頁背面至第3頁，臺南地檢署105年度核交字第976號卷第2頁正、背面、第13頁正、背面）    px;">(二)書證①匯款申請書翻拍照片（見臺南市政府警察局第三 分局卷第32頁背面）②屏東縣政府警察局東港分局興龍派出所受理刑事案件報案三聯單（見臺南市政府警察局第三 分局卷第38頁背面）③臺灣中小企業銀行前鎮分行（戶名：邱金生，帳號：000-00000000000號）之基本資料、交易明細（見桃園地檢署105年度他字第252號卷第64-68頁）   宣告刑 Ｂ○○○犯三人以上共同以網際網路對公眾散布而犯詐欺取財罪，處有期徒刑壹年貳月。 Ｚ○○犯三人以上共同以網際網路對公眾散布而犯詐欺取財罪，處有期徒刑壹年肆月。  6 Ｉ○○告訴人（追加起訴書附表一編號10） 104年11月10日下午4時許 104年11月10日下午4時18分許   詐欺集團成員先於露天拍賣網站上刊登欲販售吹風機之訊息，嗣於上揭時間，Ｉ○○上網瀏覽該訊息後並與對方聯絡，該詐欺集團成員表示匯款後即將上開物品寄送予Ｉ○○，致Ｉ○○陷於錯誤，依該詐欺集團成員之指示，於右揭時間，將右揭款項匯入右揭帳戶。嗣因Ｉ○○未如期收到貨品始發覺受騙。 2,580元    臺灣中小企業銀行前鎮分行（戶名：邱金生，帳號：000-00000000000號）  證    據 ;">(一)供述證據①Ｉ○○於警詢之指述（見臺南市政府警察局第三分局卷第14頁 背面至第15頁背面）②邱金生於警詢、檢察事務官詢問時之證述（見臺南市政府警察局第三分局卷第1頁背面至第3頁，臺南地檢署105年度核交字第976號卷第2頁正、背面、第13頁正、背面）    px;">(二)書證①Ｉ○○之存簿封面、內頁影本（見臺南市政府警察局第三分局卷第2 9頁背面至第30頁）②內政部警政署反詐騙諮詢專線紀錄表、新竹縣政府警察局竹北分局山崎派出所受理刑事案件報案三聯單（見桃園地檢署104年度偵字第25102號卷第48頁正、背面，臺南市政府警察局第三 分局卷第40頁背面）③臺灣中小企業銀行前鎮分行（戶名：邱金生，帳號：000-00000000000號）之基本資料、交易明細（見桃園地檢署105年度他字第252號卷第64-68頁）   宣告刑 Ｂ○○○犯三人以上共同以網際網路對公眾散布而犯詐欺取財罪，處有期徒刑壹年。 Ｚ○○犯三人以上共同以網際網路對公眾散布而犯詐欺取財罪，處有期徒刑壹年。  7 甲丁○○告訴人（追加起訴書附表一編號6） 104年11月10日下午5時14分前某時 104年11月10日下午5時14分許   詐欺集團成員先於露天拍賣網站上刊登欲販售TESCOM吹風機之訊息，嗣於上揭時間，甲丁○○上網瀏覽該訊息後並以通訊軟體LINE與對方聯絡，該詐欺集團成員表示匯款後即將上開物品寄送予甲丁○○，致甲丁○○陷於錯誤，依該詐欺集團成員之指示，於右揭時間，將右揭款項匯入右揭帳戶。嗣因甲丁○○未如期收到貨品始發覺受騙。 2,500元    臺灣中小企業銀行前鎮分行（戶名：邱金生，帳號：000-00000000000號）  證    據  48px;">(一)供述證據①甲丁○○於警詢之指述（見臺南市政府警察局第 三分局卷第8頁背面至第9頁背面）②邱金生於警詢、檢察事務官詢問時之證述（見臺南市政府警察局第三分局卷第1頁背面至第3頁，臺南地檢署105年度核交字第976號卷第2頁正、背面、第13頁正、背面）    ft: 48px;">(二)書證①甲丁○○之存簿封面、內頁影本（見臺 南市政府警察局第三分局卷第29頁）②內政部警政署反詐騙諮詢專線紀錄表、臺南市政府警察局第一分局東門派出所受理刑事案件報案三聯單（見桃園地檢署104年度偵字第25102號卷第44頁正、背面，臺 南市政府警察局第三分局卷第38頁）③臺灣中小企業銀行前鎮分行（戶名：邱金生，帳號：000-00000000000 號）之基本資料、交易明細（見桃園地檢署105年度他字第252號卷第64-68頁）   宣告刑 Ｂ○○○犯三人以上共同以網際網路對公眾散布而犯詐欺取財罪，處有期徒刑壹年。 Ｚ○○犯三人以上共同以網際網路對公眾散布而犯詐欺取財罪，處有期徒刑壹年貳月。  
附表一之六（詐欺金額小計：76,947元）：
編號 被害人 詐     騙     時     間 匯    款    時    間    詐     騙     方     式 匯款金額（新臺幣）元     匯    入    帳    戶  1 ｘ○○告訴人（追加起訴書附表一編號1） 104年11月10日下午5時59分許 104年11月10日晚間6時45分許 同日晚間7時8分許   詐欺集團成員於上開時間偽冒誠品書店、銀行職員名義，以電話向ｘ○○佯稱因網路購物作業疏失，致付款方式設定為分期扣款，需持金融卡至自動櫃員機辦理更正，ｘ○○因而陷於錯誤，於右揭時間，依詐欺集團成員指示操作提款機，而將右揭款項匯、存入右揭帳戶。 匯款29,987元 存款29,980元（追加起訴書誤植為3 萬元）    中國信託商業銀行（戶名：邱金生，帳號：000-000000000000號）   證    據 t: 48px;">(一)供述證據①ｘ○○於警詢之指述（見臺南市政府警 察局第三分局卷第3頁背面至第5頁）②邱金生於警詢、檢察事務官詢問時之證述（見臺南市政府警察局第三分局卷第1頁背面至第3頁，臺南地檢署105年度核交字第976號卷第2頁正、背面、第13頁正、背面）     eft: 48px;">(二)書證①上海商業儲蓄銀行、台新銀行自動櫃員機交易明細（見臺 南市政府警察局第三分局卷第28頁）②內政部警政署反詐騙諮詢專線紀錄表、新北市政府警察局中和第一分局中和派出所受理刑事案件報案三聯單（見桃園地檢署104年度偵字第25102號卷第40頁正、背面，臺南市 政府警察局第三分局卷第36頁背面）③中國信託商業銀行（戶名：邱金生，帳號：000-000000000000號）之基本資料、交易明細（見臺南市政府警察局第三分局卷第18-19頁）    宣告刑 Ｂ○○○犯三人以上共同詐欺取財罪，處有期徒刑壹年壹月。 Ｚ○○犯三人以上共同詐欺取財罪，處有期徒刑壹年壹月。   2 Ｋ○○告訴人（追加起訴書附表一編號2） 104年11月10日晚間7時12分許 104年11月10日晚間8時5分許    詐欺集團成員於上開時間偽冒雅虎奇摩商城、銀行職員名義，以電話向Ｋ○○佯稱因網路購物作業疏失，致付款方式設定為分期扣款，需持金融卡至自動櫃員機辦理更正，Ｋ○○因而陷於錯誤，於右揭時間，依詐欺集團成員指示操作提款機，而將右揭款項存入右揭帳戶。 16,980元     中國信託商業銀行（戶名：邱金生，帳號：000-000000000000號）   證    據 t: 48px;">(一)供述證據①Ｋ○○於警詢之指述（見臺南市政府警 察局第三分局卷第5頁背面至第7頁）②邱金生於警詢、檢察事務官詢問時之證述（見臺南市政府警察局第三分局卷第1頁背面至第3頁，臺南地檢署105年度核交字第976號卷第2頁正、背面、第13頁正、背面）     eft: 48px;">(二)書證①台新銀行自動櫃員機交易明細（見臺 南市政府警察局第三分局卷第36頁）②內政部警政署反詐騙諮詢專線紀錄表、臺北市政府警察局中山分局大直派出所受理刑事案件報案三聯單（見桃園地檢署104年度偵字第25102號卷第41頁正、背面，臺 南市政府警察局第三分局卷第37頁）③中國信託商業銀行（戶名：邱金生，帳號：000-000000000000號）之基本資料、交易明細（見臺南市政府警察局第三分局卷第18-19頁）    宣告刑 Ｂ○○○犯三人以上共同詐欺取財罪，處有期徒刑壹年。 Ｚ○○犯三人以上共同詐欺取財罪，處有期徒刑壹年貳月。   
附表一之七（詐欺金額小計：57,725元）：
編號 被害人 詐     騙     時     間 匯    款    時    間   詐     騙     方     式 匯款金額（新臺幣）元    匯    入    帳    戶 1 卯○○被害人（起訴書附表一編號12） 104年11月14日晚間8時25分許 104年11月15日中午12時18分許   詐欺集團成員先於露天拍賣網站上刊登欲販售體脂機之訊息，嗣於上揭時間，卯○○上網瀏覽該訊息後並以通訊軟體LINE與對方聯絡，該詐欺集團成員表示匯款後即將上開物品寄送予卯○○，致卯○○陷於錯誤，依該詐欺集團成員之指示，於右揭時間，將右揭款項匯入右揭帳戶。嗣因卯○○未如期收到貨品始發覺受騙。 2,740元    中華郵政股份有限公司溪口郵局（戶名：陳怡婷，帳號：000-00000000000000號）  證    據 t: 48px;">(一)供述證據①卯○○於警詢之指述（見桃園地檢署105年度偵字第15480號卷二第73頁正、背面）    eft: 48px;">(二)書證①郵政自動櫃員機交易明細表（見桃園地檢署105年 度偵字第15480號卷二第74頁）②露天拍賣網頁翻拍照片10張、通訊軟體LINE對話紀錄翻拍照片6張（見桃園地檢署105年度偵字 第15480號卷二第75-76頁）③內政部警政署反詐騙諮詢專線紀錄表、臺中市政府警察局太平分局新平派出所受理刑事案件報案三聯單、受理各類案件紀錄表（見桃園地檢署105年度偵字 第15480號卷二第77-79頁）④中華郵政股份有限公司溪口郵局（戶名：陳怡婷，帳號：000-00000000000000號）之基本資料、交易明細（見桃園地檢署105年度偵字第12707號卷二第50頁）   宣告刑 Ｂ○○○犯三人以上共同以網際網路對公眾散布而犯詐欺取財罪，處有期徒刑壹年。 Ｚ○○犯三人以上共同以網際網路對公眾散布而犯詐欺取財罪，處有期徒刑壹年貳月。  2 Ｌ○○告訴人（起訴書附表一編號11） 104年11月15日上午11時48分許 104年11月15日中午12時9分許   詐欺集團成員先於露天拍賣網站上刊登欲販售三星牌行動電話之訊息，嗣於上揭時間，Ｌ○○上網瀏覽該訊息後並以通訊軟體LINE與對方聯絡，該詐欺集團成員表示匯款後即將上開物品寄送予Ｌ○○，致Ｌ○○陷於錯誤，依該詐欺集團成員之指示，於右揭時間，將右揭款項匯入右揭帳戶。嗣因Ｌ○○未如期收到貨品始發覺受騙。 15,000元    中華郵政股份有限公司溪口郵局（戶名：陳怡婷，帳號：000-00000000000000號）  證    據 t: 48px;">(一)供述證據①Ｌ○○於警詢之指述（見桃園地檢署105年度偵字第15480號卷二第72頁正、背面）    eft: 48px;">(二)書證①中華郵政股份有限公司溪口郵局（戶名：陳怡婷，帳號：000-00000000000000號）之基本資料、交易明細（見桃園地檢署105年度偵字第12707號卷二第50頁）   宣告刑 Ｂ○○○犯三人以上共同以網際網路對公眾散布而犯詐欺取財罪，處有期徒刑壹年壹月。 Ｚ○○犯三人以上共同以網際網路對公眾散布而犯詐欺取財罪，處有期徒刑壹年參月。  3 Ｈ○○告訴人（起訴書附表一編號10） 104年11月15日中午12時0分許 104年11月15日中午12時27分許   詐欺集團成員先於露天拍賣網站上刊登欲販售日立洗衣機之訊息，嗣於上揭時間，Ｈ○○上網瀏覽該訊息後並以通訊軟體LINE與對方聯絡，該詐欺集團成員表示匯款後即將上開物品寄送予Ｈ○○，致Ｈ○○陷於錯誤，依該詐欺集團成員之指示，於右揭時間，將右揭款項匯入右揭帳戶。嗣因Ｈ○○未如期收到貨品始發覺受騙。 15,000元    中華郵政股份有限公司溪口郵局（戶名：陳怡婷，帳號：000-00000000000000號）  證    據 t: 48px;">(一)供述證據①Ｈ○○於警詢之指述（見桃園地檢署105年度偵字第15480號卷二第66-67頁）    eft: 48px;">(二)書證①露天拍賣網頁截圖（見桃園地檢署105年 度偵字第15480號卷二第68頁）②內政部警政署反詐騙諮詢專線紀錄表、臺南市政府警察局善化分局潭頂派出所受理刑事案件報案三聯單、受理各類案件紀錄表（見桃園地檢署105年度偵字 第15480號卷二第69-71頁）③中華郵政股份有限公司溪口郵局（戶名：陳怡婷，帳號：000-00000000000000號）之基本資料、交易明細（見桃園地檢署105年度偵字第12707號卷二第50頁）   宣告刑 Ｂ○○○犯三人以上共同以網際網路對公眾散布而犯詐欺取財罪，處有期徒刑壹年壹月。 Ｚ○○犯三人以上共同以網際網路對公眾散布而犯詐欺取財罪，處有期徒刑壹年參月。  4 甲戊○○告訴人（起訴書附表一編號9 ） 104年11月15日下午3時0分許 104年11月15日下午4時47分許   詐欺集團成員於上開時間偽冒網路賣家、銀行職員名義，以電話向甲戊○○佯稱因網路購物作業疏失，致付款方式設定為分期扣款，需持金融卡至自動櫃員機辦理更正，甲戊○○因而陷於錯誤，於右揭時間，依詐欺集團成員指示操作提款機，而將右揭款項存入右揭帳戶。 9,985元    中華郵政股份有限公司溪口郵局（戶名：陳怡婷，帳號：000-00000000000000號）  證    據 left: 48px;">(一)供述證據①甲戊○○於警詢之指述（見桃園地檢署105年度偵字第15480號卷二第63-65頁）    ng-left: 48px;">(二)書證①中華郵政股份有限公司溪口郵局（戶名：陳怡婷，帳號：000-00000000000000號）之基本資料、交易明細（見桃園地檢署105年度偵字第12707號卷二第50頁）   宣告刑 Ｂ○○○犯三人以上共同詐欺取財罪，處有期徒刑壹年。 Ｚ○○犯三人以上共同詐欺取財罪，處有期徒刑壹年壹月。  5 ｏ○○告訴人（起訴書附表一編號13 ） 104年11月15日下午3時8分前某時 104年11月15日下午3時8分許   詐欺集團成員先於Mobile01網站上刊登欲販售筆記型電腦之訊息，嗣於上揭時間，ｏ○○上網瀏覽該訊息後並以通訊軟體LI NE與對方聯絡，該詐欺集團成員表示匯款後即將上開物品寄送予ｏ○○，致ｏ○○陷於錯誤，依該詐欺集團成員之指示，於右揭時間，將右揭款項匯入右揭帳戶。嗣因ｏ○○未如期收到貨品始發覺受騙。 15,000元    中華郵政股份有限公司溪口郵局（戶名：陳怡婷，帳號：000-00000000000000號）  證    據 -left: 48px;">(一)供述證據①ｏ○○於警詢之指述（見桃園地檢署105年度偵字第15480號卷二第80-81頁）    ng-left: 48px;">(二)書證①中國信託銀行自動櫃員機交易明細表（見桃園地檢署 105年度偵字第15480號卷二第82頁）②內政部警政署反詐騙諮詢專線紀錄表、新北市政府警察局中和第一分局警備隊受理刑事案件報案三聯單、受理各類案件紀錄表（見桃園地檢署105年 度偵字第15480 號卷二第83-85頁）③中華郵政股份有限公司溪口郵局（戶名：陳怡婷，帳號：000-00000000000000號）之基本資料、交易明細（見桃園地檢署105年度偵字第12707號卷二第50頁）   宣告刑 Ｂ○○○犯三人以上共同以網際網路對公眾散布而犯詐欺取財罪，處有期徒刑壹年壹月。 Ｚ○○犯三人以上共同以網際網路對公眾散布而犯詐欺取財罪，處有期徒刑壹年參月。  
附表一之八（詐欺金額小計：12,260元）：
編號 被害人 詐     騙     時     間 匯    款    時    間   詐     騙     方     式 匯款金額（新臺幣）元    匯    入    帳    戶 1 ｋ○○告訴人（追加起訴書附表一編號3） 104年11月17日上午10時22分前某時 104年11月17日上午10時22分許   詐欺集團成員先於露天拍賣網站上刊登欲販售Panasonic吹風機之訊息，嗣於上揭時間，ｋ○○上網瀏覽該訊息後與對方聯絡，該詐欺集團成員表示匯款後即將上開物品寄送予ｋ○○，致ｋ○○陷於錯誤，依該詐欺集團成員之指示，於右揭時間，將右揭款項匯入右揭帳戶。嗣ｋ○○未如期收到貨品始發覺受騙。                    5,480元    中華郵政股份有限公司平鎮山仔頂郵局（戶名：陳梅榮，帳號：000-00000000000000號）  證    據 -left: 48px;">(一)供述證據①ｋ○○於警詢之指述（見桃園地檢署 105年度偵字第834號卷第20-22頁）②陳梅榮於警詢、檢察事務官詢問時之證述（見桃園地檢署105 年度偵字第834號卷第3-7頁、第123頁至第125頁背面）    ng-left: 48px;">(二)書證①元大網路銀行交易明細查詢畫面、露天拍賣網頁截圖、ｋ○○之存簿封面照片、通訊軟體LINE翻拍照片（見桃園地檢 署105年度偵字第834號卷29-44頁）②內政部警政署反詐騙諮詢專線紀錄表、新北市政府警察局海山分局埔墘派出所受理刑事案件報案三聯單、受理各類案件紀錄表、受理詐騙帳戶通報警示簡便格式表、金融機構聯防機制通報單（見桃園地檢署 105年度偵字第834號卷第23-28頁）③中華郵政股份有限公司平鎮山仔頂郵局（戶名：陳梅榮，帳號：000-00000000000000號）之基本資料、交易明細（見桃園地檢署104年度偵字第25102號卷第109-110頁）   宣告刑 Ｂ○○○犯三人以上共同以網際網路對公眾散布而犯詐欺取財罪，處有期徒刑壹年。 Ｚ○○犯三人以上共同以網際網路對公眾散布而犯詐欺取財罪，處有期徒刑壹年貳月。  2 子○○告訴人（追加起訴書附表一編號4） 104年11月17日上午11時41分前某時 104年11月17日上午11時41分許   詐欺集團成員先於露天拍賣網站上刊登欲販售電動擠乳器之訊息，嗣於上揭時間，子○○上網瀏覽該訊息後與對方聯絡，該詐欺集團成員表示匯款後即將上開物品寄送予子○○，致子○○陷於錯誤，依該詐欺集團成員之指示，於右揭時間，將右揭款項匯入右揭帳戶。嗣子○○未如期收到貨品始發覺受騙。 6,780元    中華郵政股份有限公司平鎮山仔頂郵局（戶名：陳梅榮，帳號：000-00000000000000號）  證    據 -left: 48px;">(一)供述證據①子○○於警詢之指述（見桃園地檢署 105年度偵字第834號卷第47-48頁）②陳梅榮於警詢、檢察事務官詢問時之證述（見桃園地檢署105 年度偵字第834 號卷第3-7 頁、第123 頁至第125 頁背面）    ng-left: 48px;">(二)書證①子○○之存簿封面、內頁影本、露天拍賣網站之電子郵件、會員資料（見桃園地檢署105年度 偵字第834號卷50-51、59-61頁）②內政部警政署反詐騙諮詢專線紀錄表、高雄市政府警察局左營分局新莊派出所受理刑事案件報案三聯單、受理各類案件紀錄表、受理詐騙帳戶通報警示簡便格式表、金融機構聯防機制通報單（見桃園地檢署 105年度偵字第834號卷第52-56頁）③中華郵政股份有限公司平鎮山仔頂郵局（戶名：陳梅榮，帳號：000-00000000000000號）之基本資料、交易明細（見桃園地檢署104年度偵字第25102號卷第109-110頁）   宣告刑 Ｂ○○○犯三人以上共同以網際網路對公眾散布而犯詐欺取財罪，處有期徒刑壹年。 Ｚ○○犯三人以上共同以網際網路對公眾散布而犯詐欺取財罪，處有期徒刑壹年貳月。